---
title: "**Agendas científicas sobre desarrollo infantil en CONICET: evolución de becas e ingresos en el periodo 2010-2020**"
author: Smulski, M., Giovannetti, F. Steeb, F., Pereyra Serra, A. L., Grasser, F., Jove, G., Cevasco, J.
year: 2023
output:
  html_document:
    fig_width: 40
    code_folding: hide
  pdf_document: 
    toc: yes
---

```{r include = FALSE}
knitr::opts_chunk$set(warning = FALSE, message = FALSE) 
```

```{r setup, include=FALSE}

library(ggpubr)
library(tidyverse)

dataset <- read.csv("base_becas_e_ingresos_desarrollo_NNyA_2010_2020.csv", encoding = "UTF-8")

ingresos_totales <- read.csv("becas_e_ingresos_totales_2010_2020.csv", fileEncoding = "latin1", sep = ";")

dataset <- left_join(ingresos_totales, dataset, by = c("TIPO.CONVOCATORIA", "AÑO"))

```

<br>

### **Figura 1.** Evolución de becas e ingresos en el período 2010-2020 en las convocatorias de temas generales y estratégicos.

```{r, fig.height= 10, fig.width= 15}

dataset%>%
  filter(!grepl("COFINAN", CONVOCATORIA))%>%
  filter(!grepl("FORTALECIMIENTO", CONVOCATORIA))%>%
  filter(!grepl("LAT", CONVOCATORIA))%>%
  filter(!grepl("ESPECIALES", CONVOCATORIA))%>%
  filter(!grepl("PUE", CONVOCATORIA))%>%
  filter(!grepl("REINSERCION", CONVOCATORIA))%>%
  filter(!grepl("EXTERNA", CONVOCATORIA))%>%
  filter(!grepl("U.E", CONVOCATORIA))%>%
  filter(!grepl("UE", CONVOCATORIA))%>%
  filter(!grepl("EXT", CONVOCATORIA))%>%
  filter(!grepl("CIT", CONVOCATORIA))%>%
  filter(!grepl("SALUD", CONVOCATORIA))%>%
  mutate(DISCIPLINA.CODIGO = fct_recode(DISCIPLINA.CODIGO,
                                        "Informática y Comunicaciones (KA4)" = "KA4",
                                        "Biología (KB2)" = "KB2",
                                        "Ciencias Médicas (KB1)" = "KB1",
                                        "Psicología y Ciencias de la Educación (KS7)" = "KS7",
                                        "Arqueología y Antropología Biológica (KS8)" = "KS8",
                                        "Ciencias Antropológicas (KS9)" = "KS9"))%>%
  mutate(DISCIPLINA.CODIGO = factor(DISCIPLINA.CODIGO, levels = c("Informática y Comunicaciones (KA4)",
                                                                  "Ciencias Médicas (KB1)",
                                                                  "Biología (KB2)",
                                                                  "Psicología y Ciencias de la Educación (KS7)",
                                                                  "Arqueología y Antropología Biológica (KS8)",
                                                                   "Ciencias Antropológicas (KS9)")))-> generales.estrategicos



p1 <- generales.estrategicos%>%
  mutate(AÑO = as.numeric(AÑO))%>%
  filter(!is.na(AÑO))%>%
  filter(AÑO != 2021)%>%
  filter(TIPO.CONVOCATORIA != "BECA FINALIZACIÓN")%>%
  group_by(AÑO, TIPO.CONVOCATORIA)%>%
  summarise(total = max(TOTAL.GENERALES),
            cantidad_desarrollo =n(),
            porcentaje = (cantidad_desarrollo/total)*100)%>%
  
  ggplot(aes(x = AÑO, y = cantidad_desarrollo, color = TIPO.CONVOCATORIA, group = TIPO.CONVOCATORIA))+
  geom_point(size = 5)+
  geom_line(size = 2)+
  scale_x_continuous(limits = c(2010, 2020),breaks = c(2010:2020))+
  ylim(c(0,50))+
    xlab("Año")+
  
  labs(color = "Categoría")+
  ylab("Frecuencia absoluta")+
  
  scale_color_discrete(labels = c("Beca doctoral", "Beca postdoctoral", "CIC"))+
  theme_minimal(base_size = 18)+
  theme(legend.position = "bottom", plot.margin = unit(c(0,0,0,2), "lines"))

p2 <- generales.estrategicos%>%
  mutate(AÑO = as.numeric(AÑO))%>%
  filter(!is.na(AÑO))%>%
  filter(AÑO != 2021)%>%
  filter(TIPO.CONVOCATORIA != "BECA FINALIZACIÓN")%>%
  group_by(AÑO, TIPO.CONVOCATORIA)%>%
  summarise(total = max(TOTAL.GENERALES),
            n =n(),
            porcentaje = (n/total)*100)%>%
  
  ggplot(aes(x = AÑO, y = porcentaje, color = TIPO.CONVOCATORIA, group = TIPO.CONVOCATORIA))+
  geom_point(size = 5)+
  geom_line(size = 2)+
  scale_x_continuous(limits = c(2010, 2020),breaks = c(2010:2020))+
  ylim(c(0,10))+
    xlab("Año")+
  ylab("Frecuencia relativa")+
  
  labs(color = "Categoría")+
  
  scale_color_discrete(labels = c("Beca doctoral", "Beca postdoctoral", "CIC"))+
  theme_minimal(base_size = 18)+
  theme(legend.position = "bottom", plot.margin = unit(c(0,0,0,2), "lines"))


p3 <- generales.estrategicos%>%
  mutate(AÑO = as.numeric(AÑO))%>%
  filter(!is.na(AÑO))%>%
  filter(AÑO != 2021)%>%
  filter(TIPO.CONVOCATORIA != "BECA FINALIZACIÓN")%>%
  group_by(AÑO, TIPO.CONVOCATORIA)%>%
  summarise(total_generales = max(TOTAL.GENERALES),
            n =n(),
            porcentaje = (n/total_generales)*100)%>%
  
  ggplot(aes(x = AÑO, y = total_generales, color = TIPO.CONVOCATORIA, group = TIPO.CONVOCATORIA))+
  geom_point(size = 5)+
  geom_line(size = 2)+
  scale_x_continuous(limits = c(2010, 2020),breaks = c(2010:2020))+
  ylim(c(0,2000))+
  xlab("Año")+
  ylab("Total")+
  labs(color = "Categoría")+
  
  scale_color_discrete(labels = c("Beca doctoral", "Beca postdoctoral", "CIC"))+
  theme_minimal(base_size = 18)+
  theme(legend.position = "bottom", plot.margin = unit(c(0,0,0,2), "lines"))



plot0 <- ggarrange(p1, p2, p3,labels = c("A", "B", "C"), ncol = 1, common.legend = T, font.label = list(size = 20), vjust = 1)
plot0


# plot0%>%
#   ggexport(filename = "graficos/plot_todas1.png", width = 1080, height = 1080)




```

<br>

### **Figura 2.** Evolución de becas e ingresos en el período 2010-2020 en la convocatoria de temas generales

```{r, fig.height= 10, fig.width= 15}


dataset.generales = dataset%>%
  filter(!grepl("EST", CONVOCATORIA))%>%
  filter(!grepl("COFINAN", CONVOCATORIA))%>%
  filter(!grepl("FORTALECIMIENTO", CONVOCATORIA))%>%
  filter(!grepl("LAT", CONVOCATORIA))%>%
  filter(!grepl("ESPECIALES", CONVOCATORIA))%>%
  filter(!grepl("PUE", CONVOCATORIA))%>%
  filter(!grepl("REINSERCION", CONVOCATORIA))%>%
  filter(!grepl("EXTERNA", CONVOCATORIA))%>%
  filter(!grepl("U.E", CONVOCATORIA))%>%
  filter(!grepl("UE", CONVOCATORIA))%>%
  filter(!grepl("EXT", CONVOCATORIA))%>%
  filter(!grepl("CIT", CONVOCATORIA))%>%
  filter(!grepl("SALUD", CONVOCATORIA))




p1 <- dataset.generales%>%
  mutate(AÑO = as.numeric(AÑO))%>%
  filter(!is.na(AÑO))%>%
  filter(AÑO != 2021)%>%
  filter(TIPO.CONVOCATORIA != "BECA FINALIZACIÓN")%>%
  group_by(AÑO, TIPO.CONVOCATORIA)%>%
  summarise(total = max(TOTAL.GENERALES),
            cantidad_desarrollo =n(),
            porcentaje = (cantidad_desarrollo/total)*100)%>%
  
  ggplot(aes(x = AÑO, y = cantidad_desarrollo, color = TIPO.CONVOCATORIA, group = TIPO.CONVOCATORIA))+
  geom_point(size = 5)+
  geom_line(size = 2)+
  scale_x_continuous(limits = c(2010, 2020),breaks = c(2010:2020))+
  ylim(c(0,50))+
    xlab("Año")+
  
  labs(color = "Categoría")+
  ylab("Frecuencia absoluta")+
  
  scale_color_discrete(labels = c("Beca doctoral", "Beca postdoctoral", "CIC"))+
  theme_minimal(base_size = 18)+
  theme(legend.position = "bottom", plot.margin = unit(c(0,0,0,2), "lines"))

p2 <- dataset.generales%>%
  mutate(AÑO = as.numeric(AÑO))%>%
  filter(!is.na(AÑO))%>%
  filter(AÑO != 2021)%>%
  filter(TIPO.CONVOCATORIA != "BECA FINALIZACIÓN")%>%
  group_by(AÑO, TIPO.CONVOCATORIA)%>%
  summarise(total = max(TOTAL.GENERALES),
            n =n(),
            porcentaje = (n/total)*100)%>%
  
  ggplot(aes(x = AÑO, y = porcentaje, color = TIPO.CONVOCATORIA, group = TIPO.CONVOCATORIA))+
  geom_point(size = 5)+
  geom_line(size = 2)+
  scale_x_continuous(limits = c(2010, 2020),breaks = c(2010:2020))+
  ylim(c(0,5))+
    xlab("Año")+
  ylab("Frecuencia relativa")+
  
  labs(color = "Categoría")+
  
  scale_color_discrete(labels = c("Beca doctoral", "Beca postdoctoral", "CIC"))+
  theme_minimal(base_size = 18)+
  theme(legend.position = "bottom", plot.margin = unit(c(0,0,0,2), "lines"))


p3 <- dataset.generales%>%
  mutate(AÑO = as.numeric(AÑO))%>%
  filter(!is.na(AÑO))%>%
  filter(AÑO != 2021)%>%
  filter(TIPO.CONVOCATORIA != "BECA FINALIZACIÓN")%>%
  group_by(AÑO, TIPO.CONVOCATORIA)%>%
  summarise(total_generales = max(TOTAL.GENERALES),
            n =n(),
            porcentaje = (n/total_generales)*100)%>%
  
  ggplot(aes(x = AÑO, y = total_generales, color = TIPO.CONVOCATORIA, group = TIPO.CONVOCATORIA))+
  geom_point(size = 5)+
  geom_line(size = 2)+
  scale_x_continuous(limits = c(2010, 2020),breaks = c(2010:2020))+
  ylim(c(0,2000))+
  xlab("Año")+
  ylab("Total")+
  labs(color = "Categoría")+
  
  scale_color_discrete(labels = c("Beca doctoral", "Beca postdoctoral", "CIC"))+
  theme_minimal(base_size = 18)+
  theme(legend.position = "bottom", plot.margin = unit(c(0,0,0,2), "lines"))



plot1 <- ggarrange(p1, p2, p3,labels = c("A", "B", "C"), ncol = 1, common.legend = T, font.label = list(size = 20), vjust = 1)
plot1





```

<br>

### **Figura 3.** Evolución de becas e ingresos en el período 2010-2020 en la convocatoria de temas estratégicos

```{r, fig.height= 10, fig.width= 15}


missing.posdoc <- data.frame(AÑO = c(2013,2014, 2015, 2016, 2014),
                             TIPO.CONVOCATORIA = c(rep("BECA POSDOC", 4), "CIC"),
                             total = c(35,61,53,141,91),
                             cantidad_desarrollo = rep(0,5),
                             porcentaje = rep(0,5))

estrategicos = dataset%>%
  filter(grepl("EST", CONVOCATORIA))%>%
  mutate(AÑO = as.numeric(AÑO))%>%
  filter(!is.na(AÑO))%>%
  filter(AÑO != 2021)

df = estrategicos%>%
  group_by(AÑO, TIPO.CONVOCATORIA)%>%
  summarise(total = max(TOTAL.ESTRATEGICOS),
            cantidad_desarrollo =n(),
            porcentaje = (cantidad_desarrollo/total)*100)

df = rbind(df, missing.posdoc)



p1 <- df%>%
  ggplot(aes(x = AÑO, y = cantidad_desarrollo, color = TIPO.CONVOCATORIA, group = TIPO.CONVOCATORIA))+
  geom_point(size = 5)+
  geom_line(size = 2)+
  scale_x_continuous(limits = c(2010, 2020),breaks = c(2010:2020))+
  # ylim(c(0,10))+
  xlab("Año")+
  ylab("Frecuencia absoluta")+
  labs(color = "Categoría")+
  
  scale_color_discrete(labels = c("Beca doctoral", "Beca postdoctoral", "CIC"))+
  theme_minimal(base_size = 18)+
  theme(legend.position = "bottom", plot.margin = unit(c(0,0,0,2), "lines"))



p2 <- df%>%
  ggplot(aes(x = AÑO, y = porcentaje, color = TIPO.CONVOCATORIA, group = TIPO.CONVOCATORIA))+
  geom_point(size = 5)+
  geom_line(size = 2)+
  scale_x_continuous(limits = c(2010, 2020),breaks = c(2010:2020))+
  ylim(c(0,15))+
  xlab("Año")+
  ylab("Frecuencia relativa")+
  labs(color = "Categoría")+
  
  scale_color_discrete(labels = c("Beca doctoral", "Beca postdoctoral", "CIC"))+
  theme_minimal(base_size = 18)+
  theme(legend.position = "bottom", plot.margin = unit(c(0,0,0,2), "lines"))


p3 <- df%>%

  ggplot(aes(x = AÑO, y = total, color = TIPO.CONVOCATORIA, group = TIPO.CONVOCATORIA))+
  geom_point(size = 5)+
  geom_line(size = 2)+
  scale_x_continuous(limits = c(2010, 2020),breaks = c(2010:2020))+
  ylim(c(0,500))+
  xlab("Año")+
  ylab("Total convocatoria")+
  labs(color = "Categoría")+
  
  scale_color_discrete(labels = c("Beca doctoral", "Beca postdoctoral", "CIC"))+
  theme_minimal(base_size = 18)+
  theme(legend.position = "bottom", plot.margin = unit(c(0,0,0,2), "lines"))




plot2 <- ggarrange(p1, p2, p3,labels = c("A", "B", "C"), ncol = 1, common.legend = T, font.label = list(size = 20), vjust = 1)
plot2

plot2%>%
  ggexport(filename = "graficos/plot_estrategicos1.png", width = 1080, height = 1080)


# p2%>%
#   ggplotly()


```

<br>

### **Figura 4.** Distribución de ingresos en Temas Generales y Estratégicos según comisión evaluadora y categoría

```{r, fig.height= 10, fig.width= 15}

p1 = generales.estrategicos%>%
  
  filter(!grepl("EST", CONVOCATORIA))%>%
  filter(!is.na(AÑO))%>%
  filter(AÑO != 2021)%>%
  group_by(DISCIPLINA.CODIGO, TIPO.CONVOCATORIA)%>%
  summarise(n =n())%>%
  group_by(TIPO.CONVOCATORIA)%>%
  mutate(total = sum(n))%>%
  group_by(TIPO.CONVOCATORIA, DISCIPLINA.CODIGO)%>%
  mutate(porcentaje = n/total)%>%
  
  ggplot(aes(x = TIPO.CONVOCATORIA, y = porcentaje*100, fill = DISCIPLINA.CODIGO))+
  geom_bar(stat = "identity")+
  geom_text(aes(label = ifelse(porcentaje >= 0.04, paste(round(porcentaje*100, 1), "%")," ")),
              position = position_stack(vjust = .5), size = 5,
            color = "white", fontface  = "bold")+
  xlab("Categoría")+
  ylab("Frecuencia absoluta")+
  labs(fill = "Comisión evaluadora")+
  # scale_fill_discrete(labels = c("CABA", "Buenos Aires",  "Córdoba", "Santa Fe", "Mendoza"))+
  # scale_y_continuous(limits = c(0,15))+
  theme_minimal(base_size = 18)+
  ggtitle("Temas Generales")+
  theme(plot.title = element_text(hjust = 0.5))
  # theme(legend.position = "bottom", plot.margin = unit(c(0,0,0,2), "lines"))
  # ggtitle("Series históricas de cantidad de proyectos aprobados en las 5 provincias con mas proyectos aprobados")+





p2 = generales.estrategicos%>%
  filter(grepl("EST", CONVOCATORIA))%>%
  filter(!is.na(AÑO))%>%
  filter(AÑO != 2021)%>%
  group_by(DISCIPLINA.CODIGO, TIPO.CONVOCATORIA)%>%
  summarise(n =n())%>%
  group_by(TIPO.CONVOCATORIA)%>%
  mutate(total = sum(n))%>%
  group_by(TIPO.CONVOCATORIA, DISCIPLINA.CODIGO)%>%
  mutate(porcentaje = n/total)%>%
  
  ggplot(aes(x = TIPO.CONVOCATORIA, y = porcentaje*100, fill = DISCIPLINA.CODIGO))+
  geom_bar(stat = "identity")+
  geom_text(aes(label = ifelse(porcentaje >= 0.04, paste(round(porcentaje*100, 1), "%")," ")),
              position = position_stack(vjust = .5), size = 5,
            color = "white", fontface  = "bold")+
  xlab("Categoría")+
  ylab("Frecuencia absoluta")+
  labs(fill = "Comisión evaluadora")+
  # scale_fill_discrete(labels = c("CABA", "Buenos Aires",  "Córdoba", "Santa Fe", "Mendoza"))+
  # scale_y_continuous(limits = c(0,15))+
  theme_minimal(base_size = 18)+
  # theme(legend.position = "bottom", plot.margin = unit(c(0,0,0,2), "lines"))
  ggtitle("Temas Estratégicos")+
  theme(plot.title = element_text(hjust = 0.5))


plot.comisiones = ggarrange(p1, p2, labels = c("A", "B"), ncol = 2, common.legend = T, font.label = list(size = 20), vjust = 1)
plot.comisiones



```

<br>

### **Figura 5.** Distribución de ingresos en Temas Generales y Estratégicos según provincia.

```{r, fig.height= 10, fig.width= 15}




p1 <- generales.estrategicos%>%
  filter(!is.na(AÑO))%>%
  filter(PAIS == "ARGENTINA")%>%
  filter(!is.na(PROVINCIA))%>%
  filter(AÑO != 2021)%>%
  filter(TIPO.CONVOCATORIA != "BECA FINALIZACIÓN")%>%
  group_by(PROVINCIA)%>%
  summarise(n =n())%>%
  
  ggplot(aes(x = reorder(PROVINCIA, -n), y = n, fill = PROVINCIA))+
  geom_bar(stat ="identity")+
  theme_minimal(base_size = 18)+
  xlab("Provincia")+
  ylab("Frecuencia absoluta")+
  theme(legend.position="none")+
  theme(axis.text.x = element_text(angle = 90, size = 14, vjust = 0.5),
        axis.title.x = element_blank())

p1
# 
# p1%>%
#   ggexport(filename = "graficos/plot__prov_todas.png", width = 1080, height = 540)



```

<br>

### **Figura 6.** Evolución de los ingresos en Temas Generales y Estratégicos según provincia.

```{r, fig.height= 10, fig.width= 15}

top_5_provincias = c("CABA", "BUENOS AIRES", "CORDOBA", "SANTA FE", "MENDOZA")


plot4 = dataset.generales%>%
  filter(!is.na(AÑO))%>%
  filter(PAIS == "ARGENTINA")%>%
  filter(!is.na(PROVINCIA))%>%
  filter(AÑO != 2021)%>%
  filter(PROVINCIA %in% top_5_provincias)%>%
  mutate(PROVINCIA = factor(PROVINCIA, levels = top_5_provincias))%>%
  
  group_by(AÑO, PROVINCIA)%>%
  summarise(n =n())%>%
  group_by(AÑO)%>%
  mutate(total = sum(n))%>%
  group_by(AÑO, PROVINCIA)%>%
  mutate(porcentaje = n/total)%>%
  
  ggplot(aes(x = AÑO, y = n, fill = PROVINCIA))+
  geom_bar(stat = "identity")+
  geom_text(aes(label = ifelse(porcentaje >= 0.04, paste(round(porcentaje*100, 1), "%")," ")),
              position = position_stack(vjust = .5), size = 5,
            color = "white", fontface  = "bold")+
  xlab("Año")+
  ylab("Frecuencia absoluta")+
  labs(fill = "Provincia")+
  scale_x_continuous(breaks = 2010:2020, limits = c(2009.5, 2020.5))+
  
  scale_fill_discrete(labels = c("CABA", "Buenos Aires",  "Córdoba", "Santa Fe", "Mendoza"))+
  # scale_y_continuous(limits = c(0,15))+
  theme_minimal(base_size = 18)+
  theme(legend.position = "bottom", plot.margin = unit(c(0,0,0,2), "lines"))
  # ggtitle("Series históricas de cantidad de proyectos aprobados en las 5 provincias con mas proyectos aprobados")+




plot5 = estrategicos%>%
  filter(!is.na(AÑO))%>%
  filter(PAIS == "ARGENTINA")%>%
  filter(!is.na(PROVINCIA))%>%
  filter(AÑO != 2021)%>%
  filter(PROVINCIA %in% top_5_provincias)%>%
  mutate(PROVINCIA = factor(PROVINCIA, levels = top_5_provincias))%>%
  
  group_by(AÑO, PROVINCIA)%>%
  summarise(n =n())%>%
  group_by(AÑO)%>%
  mutate(total = sum(n))%>%
  group_by(AÑO, PROVINCIA)%>%
  mutate(porcentaje = n/total)%>%
  
  ggplot(aes(x = AÑO, y = n, fill = PROVINCIA))+
  geom_bar(stat = "identity")+
  geom_text(aes(label = ifelse(porcentaje >= 0.04, paste(round(porcentaje*100, 1), "%")," ")),
              position = position_stack(vjust = .5), color = "white", fontface  = "bold", size = 5)+
  xlab("Año")+
  ylab("Frecuencia absoluta")+
  scale_x_continuous(breaks = 2010:2020, limits = c(2009.5, 2020.5))+

  scale_fill_discrete(labels = c("CABA", "Buenos Aires",  "Córdoba", "Santa Fe", "Mendoza"))+
  theme_minimal(base_size = 18)+
  theme(legend.position = "bottom", plot.margin = unit(c(0,0,0,2), "lines"))
  # ggtitle("Series históricas de cantidad de proyectos aprobados en las 5 provincias con mas proyectos aprobados")+






plot_prov = ggarrange(plot4, plot5,labels = c("A", "B"), ncol = 1, common.legend = T, legend = "bottom", font.label = list(size = 20), vjust = 1)
plot_prov

# plot_prov%>%
#   ggexport(filename = "graficos/plot__prov.png", width = 1080, height = 1080)

```
